【裁判字號】    89,易,4568
【裁判日期】    900105
【裁判案由】    毒品危害防制條例
【裁判全文】
臺灣板橋地方法院刑事判決                        八十九年度易字第四五六八號
    公  訴  人  臺灣板橋地方法院檢察署檢察官
    被      告  甲○○
右列被告因毒品危害防制條例案件，經檢察官提起公訴（八十九年度毒偵字第六七二
一號）暨移送併辦（台灣士林地方法院檢察署八十九年度毒偵字第一七六六號），本
院判決如左：
    主  文
甲○○連續施用第二級毒品，累犯，處有期徒刑陸月，如易科罰金以參佰元折算壹日
。扣案之第二級毒品安非他命合計淨重參玖零點陸公克、吸食器壹組均沒收，其中第
二級毒品安非他命合計淨重參玖零點陸公克並銷燬之。
    事  實
一、甲○○曾因麻醉藥品管理條例案件，於民國八十五年四月二十四日經台灣台北地
    方法院以八十四年度易字第六二一五號判處有期徒刑七月；又因藥事法案件，於
    八十五年五月二十九日經台灣台北地方法院以八十五年度訴字第三八三號判處有
    期徒刑七月，定其應執行刑為有期徒刑一年一月確定；又因麻醉藥品管理條例案
    件，於八十六年六月二十七日經台灣台北地方法院以八十六年度訴字第二五三號
    判處有期徒刑七月；又因偽造文書案件，於八十六年九月十八日經台灣台北地方
    法院以八十六年度易字第四四０一號判處有期徒刑六月，如易科罰金以三百元折
    算一日，定其應執行刑為有期徒刑一年確定，甫於八十八年三月二十九日縮刑期
    滿執行完畢。其又因施用第二級毒品安非他命案件，經台灣基隆地方法院以八十
    九年度毒聲字第五四三號裁定送觀察、勒戒後，認無繼續施用毒品之傾向，由台
    灣基隆地方法院檢察署檢察官於八十九年四月三十日以八十九年度毒偵緝字第一
    七一號不起訴處分確定。詎甲○○又基於概括之犯意，於八十九年五月間起至同
    年十月十五日止，在臺北縣板橋市○○街二十五巷五號三樓，以吸食器為工具，
    連續多次施用第二級毒品安非他命。嗣先於八十九年六月二十三日一時十分許，
    與莊爵賓、謝雨靜、柯青峰、李雅惠等人在台北市○○區○○街二０八號五樓之
    十一為警查獲；又於八十九年十月十六日二十三時許，在台北縣板橋市○○街二
    五巷五號前之社區中庭花園為警查獲，並自其身上起出其所有供施用之第二級毒
    品安非他命淨重七．八公克，並循線於台北縣板橋市○○街二五巷五號三樓租住
    處，查獲其與「凱玲」之女子共有供施用之第二級毒品安非他命淨重三八二．八
    公克、吸食器一組等物。經本院於八十九年十月十七日以八十九年度毒聲字第六
    ０五五號裁定送觀察、勒戒後，有繼續施用毒品傾向，再經本院於八十九年十一
    月八日以八十九年度毒聲字第六四一０號裁定令入勒戒處所強制戒治。
二、案經台北市警察局中正第一分局報請台灣板橋地方法院檢察署檢察官偵查起訴暨
    移送併辦。
    理  由
一、右揭事實業據被告甲○○坦承不諱，並有事實欄所載之物品扣案可佐，且被告經
    警查獲後採尿送驗結果有安非他命之陽性反應，亦有八十九年十一月一日台北市
    立療養院煙毒尿液檢驗報告書、法務部調查局八十九年十一月二十三日（八九）
    陸（一）字第八九一八０四五七號鑑定通知書、台北縣衛生局八十九年七月七日
    北衛字第四三二八０號尿液煙毒檢驗成績書、法務部調查局八十九年九月八日（
    八九）陸（一）字第八九０六六四四三號檢驗通知書各一件在卷可證。被告前因
    施用毒品案件，經台灣基隆地方法院以八十九年度毒聲字第五四三號裁定送觀察
    、勒戒後，認無繼續施用毒品之傾向，由台灣基隆地方法院檢察署檢察官於八十
    九年四月三十日以八十九年度毒偵緝字第一七一號不起訴處分確定之情，有上開
    不起訴處分書附卷可查；又被告經本院於八十九年十月十七日以八十九年度毒聲
    字第六０五五號裁定送觀察、勒戒後，有繼續施用毒品傾向，亦有台灣台北看守
    所附設勒戒處所於八十九年十月二十七日所出具之有無繼續施用毒品傾向證明書
    一件在卷足資佐證。被告於觀察勒戒經不起訴處分後，五年內再犯毒品危害防制
    條例第十條第二項之罪證明確，應依法論科。
二、核被告之所為，係犯毒品危害防制條例第十條第二項之施用第二級毒品罪。其非
    法持有安非他命之低度行為，已為渠進而施用之高度行為所吸收，不復另論。先
    後多次施用安非他命之犯行，時間緊接，所犯罪名與構成要件均屬相同，顯係基
    於概括犯意為之，應依刑法第五十六條連續犯之規定，論以一罪並加重其刑；被
    告有事實欄所載之前科，有台灣高等法院檢察署刑案紀錄簡覆表在卷可查，其於
    有期徒刑執行完畢後，五年內再犯有期徒刑以上之本罪，為累犯，依法遞加重其
    刑。爰審酌被告之品性、犯罪之動機、目的、手段、施用安非他命之時間及犯罪
    後態度良好坦承犯行等一切情狀，量處如主文所示之刑，並諭知易科罰金之折算
    標準，以資懲儆。
三、扣案之第二級毒品安非他命淨重七．八公克，係屬毒品且屬被告所有供施用之物
    ；另扣案之第二級毒品安非他命三八二．八公克，係屬毒品且屬被告與「凱玲」
    之女子共有供施用之物，業經被告供明在卷，依毒品危害防制條例第十八條第一
    項前段宣告沒收銷燬之。扣案之施用毒品器具吸食器一組，係被告與「凱玲」之
    女子共有供本件犯罪所用之物，亦據被告警訊中供明在卷，依刑法第三十八條第
    一項第二款宣告沒收。此外警方於八十九年六月二十三日一時十分許，在台北市
    士林區○○街二０八號五樓之十一查獲之第二級毒品安非他命淨重五二．四公克
    、第一級毒品海洛因淨重三０公克、摻有海洛因之香煙一支、大麻淨重０．九公
    克、吸食器一組、電子秤一個、酒精燈一個、分裝勺一支等物，係李雅惠所有之
    物，業據李雅惠及被告於偵查中供明，與被告無涉；另警方於八十九年十月十六
    日二十三時許，在台北縣板橋市○○街二五巷五號前查獲之第一級毒品海洛因淨
    重０．一公克、大麻煙五十四支、紙捲三盒、捲煙器一個、在台北縣板橋市○○
    街二五巷五號三樓查獲之第一級毒品海洛因淨重七．四公克、分裝袋一四五個、
    大麻二包淨重二九．二公克、搖頭丸二顆、封口機一台等物，與本件犯罪亦無關
    ，爰不予宣告沒收，應由移案機關另行處理。
四、有關被告八十九年五月間起至同年十月十四日止施用第二級毒品安非他命之犯行
    ，雖未據檢察官提起公訴，惟此部分之犯行，與本件科刑部分，時間緊接，罪名
    與犯罪構成要件均屬相同，顯係基於概括犯意為之，具有裁判上一罪之關係，為
    起訴效力所及，本院自得一併審理。
據上論斷，應依刑事訴訟法第二百九十九條第一項前段、毒品危害防制條例第十條第
二項、第十八條第一項前段、刑法第十一條前段、第五十六條、第四十七條、第四十
一條、第三十八條第一項第二款、罰金罰鍰提高標準條例第二條，判決如主文。
本案經檢察官徐名駒到庭執行職務
中    華    民    國      九十        年      一      月      五      日
                                      臺灣板橋地方法院刑事第一庭
                                          法  官  毛崑山
右正本證明與原本無異。
如不服本判決，應於判決送達後十日內，向本院提出上訴狀。
                                          書記官  章宏萱
中    華    民    國      九十        年      一      月      五      日
附錄本案論罪科刑法條全文
毒品危害防制條例第十條：
施用第一級毒品者，處六月以上五年以下有期徒刑。
施用第二級毒品者，處三年以下有期徒刑。


司法院資訊處製作；財團法人民間司法改革基金會備份。
